臺灣新北地方法院刑事判決
111年度審易字第1748號
公  訴  人  臺灣新北地方檢察署檢察官
被      告  李亞倫




上列被告因竊盜案件，經檢察官提起公訴（111年度偵字第25426
號），被告於本院準備程序進行中，就被訴事實為有罪之陳述，
經本院告知簡式審判程序之旨，並聽取當事人之意見後，裁定依
簡式審判程序審理，判決如下：
    主  文
李亞倫犯如附表「罪名及宣告刑」欄所示之罪，各處如附表「罪
名及宣告刑」欄所示之刑，並分別諭知如附表「沒收」欄所示之
沒收。應執行有期徒刑壹年。
    事  實
一、李亞倫意圖為自己不法之所有，基於竊盜之犯意，分別為下
    列犯行：㈠於民國111年2月13日13時53分至同日15時47分期
    間內之某時許，前往新北市○○區○○路00巷00弄0號0樓000室
    陳柏融住處，持客觀上具有危險性、足以對人之生命及身體
    構成威脅，足供兇器使用之鐵棒1支（未扣案），撬壞上址
    外側陽台鋁窗後侵入屋內，竊取陳柏融所有之小叮噹存錢筒
    1個（內有零錢新臺幣【下同】400元），得手後隨即離去。
    ㈡旋即於同日稍晚，前往上址5樓501室蔡沁文住處，攀爬陽
    台侵入屋內，竊取蔡沁文所有及管領之信用卡3張、金融卡1
    1張、銀行存摺11本、Roots品牌背包、POSH品牌背包各1個
    、蔡沁文護照1本、發票1疊、iCash卡、一卡通卡各1張、馬
    來西亞幣300令吉、現金200元、手錶1支、ASUS筆記型電腦1
    台，得手後隨即離開現場，並駕駛車號000-0000號租賃小客
    車逃逸。嗣經陳柏融、蔡沁文發現遭竊報警處理，經警調閱
    相關監視器錄影畫面後，循線於同年月22日通知李亞倫到案
    說明，李亞倫到案後坦承上開犯行，並交付蔡沁文遭竊之AS
    US筆記型電腦1台供警方扣案（已發還蔡沁文），而查悉上
    情。
二、案經陳柏融、蔡沁文訴由新北市政府警察局林口分局報告臺
    灣新北地方檢察署檢察官偵查起訴。
    理  由
一、按除被告所犯為死刑、無期徒刑、最輕本刑為3年以上有期
    徒刑之罪或高等法院管轄第一審案件者外，於第一次審判期
    日前之準備程序進行中，被告先就被訴事實為有罪之陳述時
    ，審判長得告知被告簡式審判程序之旨，並聽取當事人、代
    理人、辯護人及輔佐人之意見後，裁定進行簡式審判程序，
    刑事訴訟法第273條之1第1項定有明文。經核本件被告所犯
    係死刑、無期徒刑、最輕本刑為3年以上有期徒刑以外之罪
    ，其於準備程序中就被訴之事實為有罪陳述，經法官告知簡
    式審判程序之旨，並聽取公訴人及被告之意見後，本院爰依
    首揭規定，裁定改依簡式審判程序進行審理，合先敘明。
二、上揭犯罪事實，業據被告李亞倫於警詢、偵查及本院審理時
    均坦承不諱，核與證人即告訴人陳柏融、蔡沁文於警詢時證
    述之情節大致相符，復有新北市政府警察局林口分局扣押筆
    錄、扣押物品目錄表、贓物認領保管單、皇嘉租車汽車租賃
    合約書各1份、遭竊現場照片16張、監視器錄影畫面翻拍照
    片110張、查獲被告時比對相關照片共11張、監視器錄影光
    碟1片（見偵卷第39頁至第41頁、第47頁、第53頁至第60頁
    、第61頁至第117頁、第121頁）在卷可參，足認被告前揭自
    白均與事實相符。本件事證明確，被告前開犯行均堪認定，
    應依法論科。
三、論罪科刑： 
　㈠按刑法第321條第1項第2款所謂「毀越」門窗、牆垣或其他安
    全設備，「毀」係指毀損、毀壞，「越」則指越進、越入、
    超越或踰越而言，毀而不越，或越而不毀，均得依該條款處
    斷，亦即祇要毀越行為足使該門窗、牆垣或安全設備喪失防
    閑作用，即該當於前揭規定之要件。又該款所謂之「門窗」
    ，係指住宅、店舖或其他建築物（包括公寓、大廈內之各住
    戶或店舖）之用以分隔內外之出入口大門及窗戶而言。復按
    刑法第321條第1項第3款之攜帶兇器竊盜罪，係以行為人攜
    帶兇器竊盜為其加重條件，此所謂兇器，其種類並無限制，
    凡客觀上足對人之生命、身體、安全構成威脅，具有危險性
    之兇器均屬之，且祇須行竊時攜帶此種具有危險性之兇器為
    已足，並不以攜帶之初有行兇之意圖為必要（最高法院79年
    度台上字第5253號判決意旨參照）。查被告如事實欄一、㈠
    所示犯行，係持現場取得之鐵棒破壞告訴人陳柏融住處外側
    陽台鋁窗後侵入屋內行竊，而鐵棒乃金屬所製，既能破壞鋁
    窗（見偵卷第53頁上方照片），質地自屬堅硬，如以之攻擊
    人體，足以造成相當之傷害，是可認該物客觀上可對人之生
    命、身體、安全構成威脅，具有危險性，而屬刑法第321條
    第1項第3款所稱之兇器無訛。從而，被告於事實欄一、㈠所
    示時、地持鐵棒破壞鋁窗侵入告訴人陳柏融住處行竊，自屬
    攜帶兇器毀越門窗侵入住宅之竊盜行為。
  ㈡核被告如事實欄一、㈠所為，係犯刑法第321條第1項第1款、
    第2款、第3款之攜帶兇器毀越門窗侵入住宅竊盜罪；如事實
    欄一、㈡所為，係犯刑法第321條第1項第1款之侵入住宅竊盜
    罪。
　㈢被告所犯如事實欄一、㈠、㈡所示2次加重竊盜犯行，犯意各別
    ，行為互殊，應予分論併罰。
　㈣爰審酌被告前有多次竊盜前科紀錄（見卷附臺灣高等法院被
    告前案紀錄表），仍不思循正當途徑獲取財物，再犯本案2
    次加重竊盜犯行，足見其法治觀念薄弱，缺乏對他人財產權
    之尊重，除造成他人財物損失外，亦嚴重影響住宅安寧，所
    為應予非難，兼衡其犯罪之動機、目的、手段、所竊得財物
    之種類及價值數額（部分財物已發還告訴人蔡沁文）、犯後
    坦承犯行之態度，及國中畢業之智識程度、離婚，自陳從事
    人力仲介、無需扶養他人、經濟狀況不佳之生活情形（見被
    告個人戶籍資料、本院卷第76頁）等一切情狀，分別量處如
    附表「罪名及宣告刑」欄所示之刑，並定其應執行如主文所
    示之刑。
四、沒收：
　㈠被告如事實欄一、㈠所示犯行竊得之小叮噹存錢筒1個（內有
    現金400元）；如事實欄一、㈡所示犯行竊得之Roots品牌背
    包、POSH品牌背包各1個、發票1疊、iCash卡、一卡通卡各1
    張、馬來西亞幣300令吉、現金200元、手錶1支（合計價值8
    ,900元），為其本案各該犯行之犯罪所得，均未據扣案，且
    未實際合法發還或賠償告訴人陳柏融、蔡沁文，宣告沒收亦
    無過苛、欠缺刑法上之重要性、犯罪所得價值低微，或為維
    持受宣告人生活條件之必要等情形，自應依刑法第38條之1
    第1項前段規定宣告沒收，並依同條第3項規定諭知於全部或
    一部不能沒收或不宜執行沒收時，追徵其價額。
　㈡被告如事實欄一、㈡所示犯行所竊得之ASUS筆記型電腦1台，
    已扣案並發還告訴人蔡沁文一節，有贓物認領保管單1份在
    卷可參（見偵卷第47頁），爰依刑法第38條之1第5項規定不
    予宣告沒收。
　㈢被告如事實欄一、㈡犯行所竊得之信用卡3張、金融卡11張、
    銀行存摺11本、告訴人蔡沁文護照1本，固亦屬被告該次犯
    行之犯罪所得，惟均未扣案，且此等物品純屬個人提款、信
    用、資格之用，倘告訴人蔡沁文或帳戶申請人申請註銷、掛
    失止付並補發新證件、卡片、存摺，原證件、卡片、存摺即
    失去功用，已不具刑法重要性，為免執行之困難，爰依刑法
    第38條之2第2項規定均不予宣告沒收。
　㈣被告如事實欄一、㈠所示犯行使用之鐵棒1支，固為被告犯上
    開犯行所用之物，惟未扣案，被告於警詢時供稱：我看見洗
    衣機旁邊放置1根鐵棒，我就使用那根鐵棒將被害人陳柏融
    鋁窗撬開等語（見偵卷第12頁），足認上開鐵棒並非為被告
    所有，自無從宣告沒收，附此說明。
據上論斷，應依刑事訴訟法第273條之1第1項、第299條第1項前
段，判決如主文。
本案經檢察官吳子新提起公訴，檢察官陳伯青到庭執行職務。
中　　華　　民　　國　　111 　年　　10　　月　　11　　日
                  刑事第二十三庭  法  官  藍海凝
上列正本證明與原本無異。
如不服本判決，應於判決送達後20日內敘明上訴理由，向本院提
出上訴狀 (應附繕本) ，上訴於臺灣高等法院。其未敘述上訴理
由者，應於上訴期間屆滿後20日內向本院補提理由書「切勿逕送
上級法院」。
                                  書記官  彭姿靜
中　　華　　民　　國　　111 　年　　10　　月　　14　　日
附錄本案論罪科刑法條全文：
中華民國刑法第321條
犯前條第1項、第2項之罪而有下列情形之一者，處6月以上5年以
下有期徒刑，得併科50萬元以下罰金：
一、侵入住宅或有人居住之建築物、船艦或隱匿其內而犯之。
二、毀越門窗、牆垣或其他安全設備而犯之。
三、攜帶兇器而犯之。
四、結夥三人以上而犯之。
五、乘火災、水災或其他災害之際而犯之。
六、在車站、港埠、航空站或其他供水、陸、空公眾運輸之舟、
    車、航空機內而犯之。
前項之未遂犯罰之。
附表：
編號 犯罪事實 罪名及宣告刑 沒收 1 事實欄一、㈠部分  李亞倫攜帶兇器毀越門窗侵入住宅竊盜，處有期徒刑捌月。 未扣案之犯罪所得小叮噹存錢筒壹個、新臺幣肆佰元均沒收，於全部或一部不能沒收或不宜執行沒收時，追徵其價額。 2 事實欄一、㈡部分  李亞倫侵入住宅竊盜，處有期徒刑柒月。 未扣案之犯罪所得Roots品牌背包、POSH品牌背包各壹個、發票壹疊、iCash卡、一卡通卡各壹張、馬來西亞幣參佰令吉、新臺幣貳佰元、手錶壹支均沒收，於全部或一部不能沒收或不宜執行沒收時，追徵其價額。